臺灣高雄地方法院民事裁定　　　　　　　96年度家全字第23號
聲　請　人
即　債權人　曾蕙靜
上列聲請人與相對人即債務人甲○○間請求離婚等事件，聲請人
聲請假扣押，本院裁定如下：
    主  文
債權人以新臺幣肆拾伍萬元或等值定期存單為債務人供擔保後，
得對於債務人之財產於新台幣肆佰伍拾萬元之範圍內為假扣押。
債務人如為債權人供擔保金新臺幣肆佰伍拾萬元後，得免為或撤
銷假扣押。
聲請程序費用由債務人負擔。
    理  由
一、聲請意旨略以：兩造於民國92年12月7 日結婚；婚後因聲請
    人曾蕙靜未能生育，而遭相對人甲○○（身分證統一編號：
    Ｚ000000000號）為言詞及肢體之家庭暴力，故聲請人受相對
    人施以不堪同居之虐待，且兩造間價值觀差異甚大，已有難
    於維持婚姻之重大事由。於96年7 月9 日相對人對聲請人提
    起離婚之訴訟，故聲請人將於近日以上開事由，對相對人提
    起離婚，並附帶請求贍養費及夫妻剩餘財產差額分配合計新
    臺幣（下同）450 萬元之反訴。因相對人有隱匿財產之行為
    ，於日後有不能強制執行或甚難執行之虞，實有以假扣押而
    保全強制執行之必要。故聲請人依民事訴訟法第522 條、第
    523 條之規定，並陳明願以現金或等值定期存單供擔保以補
    釋明之不足，聲請准予將相對人之財產在450 萬元之範圍內
    為假扣押等語。
二、按「債權人就金錢請求或得為金錢請求之請求，欲保全強制
    執行者，得聲請假扣押。」「假扣押非有日後不能強制執行
    或甚難執行之虞者，不得為之。」「請求及假扣押之原因，
    應釋明之。前項釋明如有不足，而債權人陳明願供擔保或法
    院認為適當者，法院得定相當之擔保，命供擔保後為假扣押
    。請求及假扣押之原因雖經釋明，法院亦得命債權人供擔保
    後為假扣押。債權人之請求係基於家庭生活費用、扶養費、
    贍養費、夫妻剩餘財產差額分配者，前項法院所命供擔保之
    金額不得高於請求金額之十分之一。」「假扣押裁定內，應
    記載債務人供所定金額之擔保或將請求之金額提存，得免為
    或撤銷假扣押。」民事訴訟法第522 條第1項 、第523 條第
    1 項、第526 條及第527 條分別定有明文。
三、經查，本件聲請人主張兩造為夫妻，存有上開離婚事由，而
    相對人已對聲請人提起離婚訴訟，且聲請人將於近日對相對
    人提起前揭反訴之情，業經聲請人提出戶籍謄本、長庚紀念
    醫院診斷證明書、財團法人私立高雄醫學大學附設中和紀念
    醫院受理家庭暴力事件驗傷診斷書、聲請人受傷照片1 張及
    相對人之民事起訴狀繕本各1 份為憑；並經本院職權調取本
    院96年度婚字第883 號離婚事件卷宗核閱屬實，堪認聲請人
    就假扣押之原因已為相當之釋明。惟就相對人有隱匿財產之
    行為，於日後有不能強制執行或甚難執行之虞等聲請原因，
    則未提出相關證據以盡釋明之責。因聲請人陳明願供擔保，
    本院認此擔保足以補其釋明之不足，並審酌本件聲請以假扣
    押保全之執行金額450 萬元，係本於贍養費及夫妻剩餘財產
    差額分配之請求，其供擔保之金額均不得逾請求金額之十分
    之一。是本件聲請應予准許，爰酌定相當之擔保金額，及依
    職權定相對人免為或撤銷假扣押之擔保金額如主文所示。
四、依民事訴訟法第526 條、第527 條、第95條、第78條，裁定
    如主文。
中　　華　　民　　國　　96　　年　　9 　　月　　18　　日
                  家事法庭法  官  楊國煜
正本證明與原本無異。
如不服本裁定應於送達後10日內向本院提出抗告狀，並繳納裁判
費新台幣1,000元。
中　　華　　民　　國　　96　　年　　9 　　月　　18　　日
                          書記官  廖美玲
